【裁判字號】    98,親,118
【裁判日期】    990114
【裁判案由】    否認婚生子女
【裁判全文】
臺灣彰化地方法院民事判決               98年度親字第118號
原      告  乙○○
被      告  甲○○
法定代理人  丙○○○○○○
上列當事人間請求確認親子關係不存在等事件，本院於民國九十
九年一月七日言詞辯論終結，判決如下：
    主    文
確認原告乙○○與被告甲○○間之父女關係不存在。
訴訟費用新臺幣參仟元由被告負擔。
    事實及理由
壹、程序方面：
一、按訴狀送達後，原告不得將原訴變更或追加他訴。但被告同
    意者，不在此限，民事訴訟法第二百五十五條第一項第一款
    定有明文。本件原告起訴之聲明原為：「確認被告甲○○非
    非被告丙○○○○○○自原告乙○○受胎所生之子」，而於
    訴訟進行中變更為：「確認原告與被告甲○○間之父女關係
    不存在。」，其變更聲明業經被告同意，故原告所為訴之變
    更應予准許。
二、按確認法律關係之訴，非原告有即受確認判決之法律上利益
    者，不得提起之，民事訴訟法第二百四十七條第一項前段定
    有明文。所謂即受確認判決之法律上利益，係指法律關係之
    存否不明確，致原告在私法上之地位有受侵害之危險，而此
    項危險得以對於被告之確認判決除去之者。而親子關係存否
    ，不僅涉及相關當事人身分關係之確定，同時對於親權、扶
    養、法定代理甚至繼承等法律關係之成立或存在與否，皆產
    生重要之關連，是以親子關係存在與否之確定，所牽涉者並
    非僅係單純之法律事實，是「親子關係存在與否」自得為確
    認之訴之標的。故本件請求確認原告與被告甲○○間之父女
    關係不存在，應認有確認之利益，合先敘明。
貳、實體方面：
一、原告起訴主張略以：原告與被告之法定代理人丙○○○○○○於民國八十五年八月十日結婚，然許純綺婚後即於八十七
    年五月間離家出走未與原告同居，嗣與原告在八十九年六月
    二十日離婚。而被告甲○○係於八十八年六月二十三日出生
    ，其受胎時約為八十七年十月間，然當時許純綺業已離開原
    告未與原告同居，依此事實推斷，被告甲○○並非原告許純
    綺之婚生子女，且許純綺曾告知原告，被告甲○○非是出自
    原告，原告與被告甲○○之間確實無血緣關係，為此提起本
    訴，求為判決確認原告與被告間父女關係不存在等語。並聲
    明：如主文。
二、被告則以：同意原告之請求，被告甲○○確實不是原告所生
    ，是被告之母許純綺與案外人劉先生所生，伊不同意做ＤＮ
    Ａ血緣鑑定，也不願與原告見面，因被告甲○○的祖父母不
    讓原告看，怕原告會傷害被告；原告起訴書所載的事實伊沒
    有意見，確實是這樣沒錯等語。
三、原告主張之事實，業據其提出戶籍謄本為證。又被告之母即
    法定代理人許純綺到庭陳稱：被告甲○○確非原告所生，且
    不同意做ＤＮＡ血緣鑑定，也不願被告甲○○與原告見面等
    語。原告亦陳稱許純綺已承認前揭事實，且不願被告甲○○
    做ＤＮＡ血緣鑑定，所以不用做了等語。本件雖因被告不同
    意，致未能為ＤＮＡ血緣鑑定，然依原告及被告法定代理人
    許純綺前揭所述，已足證原告與被告甲○○間確無真實血緣
    關係。從而，原告之主張，自堪認為真實。
四、綜上所述，本件原告主張其非被告甲○○生父之事實，堪信
    為真實，從而原告訴請確認與被告之父女關係不存在，要無
    不合，應予准許。
據上論結，原告之訴為有理由，依民事訴訟法第七十八條，判決
如主文。
中    華    民    國    99    年     1    月    14    日
                  家事法庭法官  法  官  陳秋錦
以上正本係照原本作成
如不服本判決，應於判決送達後20日之不變期間內，向本院提出
上訴狀。
中    華    民    國    99    年     1    月    14    日
                                書記官  陳秀娟

司法院資訊處製作；財團法人民間司法改革基金會備份。
